hr-HR: Specijalni efekti jastučića s tintom: Kreda (neprozirno); Antikni efekt (Distress); Utiskivanje (ljepljivo/prozirno); Šljokice; Svijetli u mraku; Metalik; Neonsko/fluorescentno; Nema/standardno; Sedefasto; Svjetlucavo; Ostalo
sv: Specialeffekter för bläckdynor: Krita (ogenomskinlig); Sliten/antik effekt; Prägling (klistrig/genomskinlig); Glitter; Självlysande; Metallic; Neon/fluorescerande; Ingen/standard; Pärlemor; Skimmer; Övrigt
bg-BG: Специални ефекти на мастилената подложка: Тебешир (непрозрачен); Състарен/античен ефект; Ембосинг (лепкав/прозрачен); Брокат; Светещ в тъмното; Металик; Неонов/флуоресцентен; Без/стандартен; Перлен; Блестящ; Други
lt-LT: Specialūs rašalo pagalvėlės efektai: Kreidinis (nepermatomas); Sendinimo / antikvarinis efektas; Įspaudimo (lipnus / skaidrus); Blizgus; Švytintis tamsoje; Metalizuotas; Neoninis / fluorescencinis; Nėra / standartinis; Perlamutrinis; Žėrintis; Kita
it: Effetti speciali del tampone d'inchiostro: Gesso (opaco); Effetto invecchiato/antico; Goffratura (appiccicoso/trasparente); Glitter; Fosforescente; Metallizzato; Fluo/fluorescente; Nessuno/standard; Perlescente; Cangiante; Altro
en: Ink pad special effects: Chalk (opaque); Distress/Antique effect; Embossing (sticky/clear); Glitter; Glow-in-the-dark; Metallic; Neon/Fluorescent; None/Standard; Pearlescent; Shimmer; Other
ja: インクパッドの特殊効果: チョーク (不透明); ディストレス/アンティーク調; エンボス (粘着/クリア); グリッター; 蓄光; メタリック; ネオン/蛍光; なし/標準; パール; シマー; その他
tr: Mürekkep pedi özel efektleri: Tebeşir (opak); Eskitme/antik etki; Kabartma (yapışkan/şeffaf); Sim; Karanlıkta parlayan; Metalik; Neon/floresan; Yok/standart; Sedefli; Parıltı; Diğer
zh-TW: 印台特殊效果: 粉彩 (不透明); 仿舊/復古效果; 浮雕 (黏性/透明); 亮片; 夜光; 金屬光澤; 霓虹/螢光; 無/標準; 珠光; 閃爍; 其他
pt-PT: Efeitos especiais da almofada de tinta: Giz (opaco); Efeito desgastado/antigo; Relevo (pegajoso/transparente); Purpurina; Brilha no escuro; Metálico; Néon/fluorescente; Nenhum/padrão; Nacarado; Cintilante; Outro
de: Spezialeffekte des Stempelkissens: Kreide (deckend); Distress-/Antik-Effekt; Prägung (klebrig/transparent); Glitzer; Nachleuchtend; Metallic; Neon/Fluoreszierend; Keine/Standard; Perlmutt; Schimmer; Sonstige
vi: Hiệu ứng đặc biệt của miếng mực: Phấn (mờ); Hiệu ứng giả cổ/sờn cũ; Dập nổi (dính/trong suốt); Lấp lánh; Dạ quang; Ánh kim; Neon/Huỳnh quang; Không có/Tiêu chuẩn; Ánh ngọc trai; Ánh nhũ; Khác
es: Efectos especiales de la almohadilla de tinta: Tiza (opaca); Efecto desgastado/antiguo; Relieve (adhesivo/transparente); Brillo; Brilla en la oscuridad; Metálico; Neón/fluorescente; Ninguno/estándar; Nacarado; Reluciente; Otro
cs: Speciální efekty inkoustového polštářku: Křídová (neprůhledná); Efekt patiny / antický efekt; Embosovací (lepivá/průhledná); Třpytivá; Svítící ve tmě; Metalická; Neonová/fluorescenční; Žádné/standardní; Perleťová; S odleskem; Jiné
ru: Специальные эффекты штемпельной подушки: Меловой (непрозрачный); Эффект состаривания/антик; Тиснение (липкий/прозрачный); Блестки; Светится в темноте; Металлик; Неоновый/флуоресцентный; Нет/стандартный; Перламутровый; Мерцающий; Другое
hu: Tintapárna speciális effektusa: Kréta (átlátszatlan); Kopott/antik hatás; Dombornyomó (ragacsos/átlátszó); Csillámos; Sötétben világító; Metálos; Neon/fluoreszkáló; Nincs/normál; Gyöngyházfényű; Csillogó; Egyéb
fr: Effets spéciaux du tampon encreur: Craie (opaque); Effet usé/vieilli; Gaufrage (collant/transparent); Paillettes; Phosphorescent; Métallique; Néon/fluorescent; Aucun/standard; Nacré; Scintillant; Autre
ko: 잉크 패드 특수 효과: 분필(불투명); 디스트레스/앤틱 효과; 엠보싱(끈적임/투명); 글리터; 야광; 메탈릭; 네온/형광; 없음/표준; 펄; 쉬머; 기타
da: Specialeffekter af blækpude: Kridt (uigennemsigtig); Patineret/antik effekt; Prægning (klistret/gennemsigtig); Glimmer; Selvlysende; Metallisk; Neon/fluorescerende; Ingen/standard; Perlemor; Shimmer; Andet
sk-SK: Špeciálne efekty atramentovej podložky: Kriedový (nepriehľadný); Opotrebovaný/starožitný efekt; Reliéfny (lepivý/priehľadný); Trblietavý; Svietiaci v tme; Metalický; Neónový/fluorescenčný; Žiadny/štandardný; Perleťový; Lesklý; Iné
th: เอฟเฟกต์พิเศษของแผ่นหมึก: ชอล์ก (ทึบแสง); เอฟเฟกต์แบบเก่า/วินเทจ; การปั๊มนูน (เหนียว/ใส); กลิตเตอร์; เรืองแสงในที่มืด; เมทัลลิก; นีออน/ฟลูออเรสเซนต์; ไม่มี/มาตรฐาน; สีมุก; ชิมเมอร์; อื่นๆ
sl-SI: Posebni učinki blazinice za štampiljke: Kreda (neprosojna); Zlizan/starinski učinek; Reliefno (lepljivo/prozorno); Bleščice; Sveti v temi; Kovinsko; Neonsko/fluorescentno; Brez/standardno; Biserni učinek; Lesketajoče; Drugo
fi: Mustetyynyn erikoistehosteet: Liitu (peittävä); Distress-/antiikkiefekti; Kohokuviointi (tahmea/kirkas); Kimalle; Pimeässä hohtava; Metallinen; Neon/fluoresoiva; Ei mitään / Standardi; Helmiäinen; Kimalteleva; Muu
pl: Efekty specjalne poduszki tuszującej: Kredowy (kryjący); Efekt postarzania (distress/antique); Do embossingu (lepki/przezroczysty); Z brokatem; Świecący w ciemności; Metaliczny; Neonowy / fluorescencyjny; Brak / standardowy; Perłowy; Błyszczący; Inne
ro-RO: Efecte speciale cu tampon de cerneală: Cretă (opac); Efect învechit/antic; Embosare (lipicios/transparent); Sclipici; Fosforescent; Metalic; Neon/Fluorescent; Fără/Standard; Sidefat; Cu reflexii; Altele
pt-BR: Carimbeira efeitos especiais: Giz (opaco); Efeito envelhecido/antigo; Relevo (pegajoso/transparente); Glitter; Brilha no escuro; Metálico; Neon/fluorescente; Nenhum/padrão; Perolado; Cintilante; Outros
el: Ειδικά εφέ μελανιού: Κιμωλία (αδιαφανές); Εφέ φθοράς/αντίκας; Ανάγλυφο (κολλώδες/διάφανο); Γκλίτερ; Φωσφορίζον; Μεταλλικό; Νέον/Φθορίζον; Κανένα/Τυπικό; Περλέ; Ιριδίζον (Shimmer); Άλλο
zh-CN: 印台特殊效果: 粉笔效果（不透明）; 做旧/仿古效果; 浮雕效果（粘性/透明）; 闪光; 夜光; 金属质感; 霓虹/荧光; 无/标准; 珠光; 微光; 其他
nb: Spesialeffekter av blekkputer: Kritt (ugjennomsiktig); Slitt-/antikkeffekt; Preging (klebrig/klar); Glitter; Selvlysende; Metallisk; Neon/fluoriserende; Ingen/standard; Perlemor; Skimmer; Annet
nl: Inktkussen speciale effecten: Krijt (ondoorzichtig); Distress-/antiekeffect; Embossing (kleverig/transparant); Glitter; Glow-in-the-dark; Metallic; Neon/fluorescerend; Geen/standaard; Parelmoer; Glans; Overige